臺灣屏東地方法院刑事判決　　　　　　　96年度訴字第1084號
公　訴　人　臺灣屏東地方法院檢察署檢察官
被　　　告　甲○○
上列被告因違反毒品危害防制條例案件，經檢察官提起公訴（96
年度毒偵字第579 號），本院裁定改依簡式審判程序審理，判決
如下：
    主  文
甲○○施用第一級毒品，累犯，處有期徒刑壹年貳月，減為有期
徒刑柒月，扣案之注射針筒壹支沒收之；又施用第二級毒品，累
犯，處有期徒刑捌月，減為有期徒刑肆月。應執行有期徒刑玖月
。扣案之注射針筒壹支沒收之。
    事  實
一、甲○○前因違反肅清煙毒條例及麻醉藥品管制條例等案件，
    經本院分別判處有期徒刑4 月、10月及3 年4 月確定，3 罪
    接續執行，於民國87年5 月12日縮短刑期假釋出監，嗣經撤
    銷假釋，再入監執行上開殘刑，至93年7 月14日縮刑期滿執
    行完畢出監。
二、甲○○曾因施用毒品案件，經依本院裁定送觀察、勒戒後，
    認有繼續施用毒品之傾向，再依本院裁定令入戒治處所施以
    強制戒治，於90年5 月18日保護管束期滿強制戒治執行完畢
    ，由臺灣屏東地方法院檢察署檢察官以90年戒毒偵字第145
    號為不起訴處分確定。復於94年間因施用毒品案件，經本署
    檢察官提起公訴，由本院於95年7 月31日，以95年度訴字第
    515 號判決處有期徒刑1 年2 月，甲○○不服提起上訴，經
    臺灣高等法院高雄分院於95年11月9 日，以95年上訴字第17
    63號判決駁回上訴，又經甲○○提起上訴，現由最高法院審
    理中。詎其仍不思悔悟，明知海洛因及甲基安非他命業經公
    告列為毒品危害防制條例第2 條第2 項之第一、二級毒品，
    不得非法持有、施用，復基於施用第一級毒品海洛因之犯意
    ，於96年3 月18日下午1 時許，在屏東縣枋寮鄉○○村○○
    路21 0號住處內，以將海洛因摻水，利用注射針筒注射身體
    血管之方式，施用海洛因1 次。另基於施用第二級毒品甲基
    安非他命之犯意，於96年3 月19日下午某時許，在上開住處
    內，以燒烤吸食煙霧方式，施用第二級毒品甲基安非他命1
    次。嗣於96年3 月20日23時25分許，在屏東縣枋寮鄉○○村
    ○○路之保安宮旁，因形跡可疑為警查獲，並扣得其所有之
    注射針筒1 支。
三、案經屏東縣警察局枋寮分局報請臺灣屏東地方法院檢察署檢
    察官偵查起訴。
    理  由
一、本件被告甲○○犯係死刑、無期徒刑、最輕本刑為3 年以上
    有期徒刑以外之罪，其於本院準備程序中就前揭被訴事實為
    有罪之陳述，經受命法官告知簡式審判程序之旨，並聽取其
    與公訴人之意見後，本院認無不得或不宜改依簡式審判程序
    進行之處，爰依刑事訴訟法第273 條之1 第1 項、第284 條
    之1 ，本院合議庭裁定由受命法官獨任依簡式審判程序審理
    ；又簡式審判程序之證據調查，依刑事訴訟法第273 條之2
    規定，不受同法第159 條第1 項審判外陳述排除之限制，再
    被告對於卷內之各項證據，亦不爭執證據能力，故卷內所列
    之各項證據，自得作為證據，合先敘明。
二、上揭事實，業據被告於本院審理時坦承不諱，而被告為警所
    採集之尿液檢體，經送請台灣檢驗科技股份有限公司檢驗，
    結果呈鴉片類、安非他命類陽性反應，有該公司96年4 月4
    日編號ＫＺ000000000000濫用藥物尿液檢驗報告1 份在卷可
    稽。足認被告上開自白顯與事實相符，堪信為真實。本件事
    證明確，被告犯行洵堪認定。
三、按海洛因、安非他命係毒品危害防制條例第2 條第2 項第1
    款、第2 款所定之第一級毒品、第二級毒品，不得非法持有
    、施用。故核被告所為，係犯毒品危害防制條例第10條第1
    項、第2 項施用第一級毒品罪、施用第二級毒品罪。其於施
    用海洛因、甲基安非他命前持有海洛因、甲基安非他命犯行
    ，為其施用之高度行為所吸收，不另論罪。至於被告所犯施
    用第一級毒品罪及施用第二級毒品罪間，犯意各別，行為互
    殊，且觸犯構成要件相異之罪名，自應分論併罰。查被告有
    事實欄所載論罪科刑執行之情形，此有臺灣屏東地方法院檢
    察署刑案資料查註紀錄表及臺灣高等法院被告前案紀錄表各
    1 份在卷可查，其受有期徒刑執行完畢後，5 年之內再犯有
    期徒刑以上刑之本罪，為累犯，應依刑法第47條第1 項規定
    加重其刑。爰審酌被告為52年10月22日出生，教育程度為國
    中畢業，曾因施用毒品經送勒戒處所施以觀察勒戒後，仍未
    能戒斷其施用毒品之惡習，足見其陷溺已深，惟因施用毒品
    僅係戕害其自己身心並無加害他人，此次施用毒品次數各僅
    1 次，且其犯罪後坦承犯行、態度尚稱良好等一切情狀，量
    處如主文所示之刑，以示懲儆。另扣案之被告所有供施用毒
    品之器具注射針筒1 支據被告供承為其所有並預備供施用毒
    品使用，經本院囑託高雄醫學大學附設中和紀念醫院鑑驗結
    果，尚未發現有海洛因或其他違禁物反應，應依刑法第38條
    第1 項第2 款為沒收之宣告。
四、本件被告犯罪時間在96年4 月24日以前，所犯為施用第一級
    毒品、第二級毒品罪，均合於減刑條件，爰依中華民國96年
    罪犯減刑條例第2 條第1 項第3 款之規定，各減其刑期2 分
    之1，並合併定其應執行刑 。
據上論斷，應依刑事訴訟法第273 條之1第1項、第299 條第1 項
前段，毒品危害防制條例第10條第1 項、第2 項，刑法第11 條
、第38條第1 項第2 款、第47條第1 項、第51條第5 款，中華民
國96年罪犯減刑條例第2 條第1 項第3 款、第7 條，判決如主文
。
本案經檢察官劉昀到庭執行職務。
中　　華　　民　　國　　96　　年　　11　　月　　20　　日
                  刑事第一庭  法  官  許蓓雯
以上正本證明與原本無異。
如不服本判決應於收受本判決送達後十日內向本院提出上訴書狀
，其未敘述上訴理由者，並得於提起上訴後十日內向本院補提理
由書狀（均須按他造當事人之人數附繕本）「切勿逕送上級法院
」
中　　華　　民　　國　　96　　年　　11　　月　　20　　日
                               書記官  蘇雅慧
本案論罪科刑法條：
毒品危害防制條例第十條
施用第一級毒品者，處六月以上五年以下有期徒刑。
施用第二級毒品者，處三年以下有期徒刑。
